臺灣桃園地方法院刑事判決　　　　　　　100年度易字第771號
公　訴　人　臺灣桃園地方法院檢察署檢察官
被　　　告　曾增豐
上列被告因竊盜案件，經檢察官提起公訴（100 年度偵字第1675
0 號），本院訊問被告後，被告於準備程序進行中，就被訴事實
為有罪之陳述，經本院告知簡式審判程序意旨，並聽取當事人之
意見後，本院裁定依簡式審判程序審理，判決如下：
    主  文
曾增豐竊盜，累犯，處有期徒刑陸月，如易科罰金，以新臺幣壹
仟元折算壹日。
一、曾增豐前(一)因公共危險案件，經臺灣新竹地方法院以98年度
    竹北交簡字第82號判決，判處拘役50日確定；又(二)因竊盜案
    件，經臺灣新竹地方法院以98年度竹北簡字第82號判決，判
    處有期徒刑5 月確定；復(三)因公共危險、贓物等案件，經臺
    灣新竹地方法院以98年度竹北交簡字第259 號判決，分別判
    處有期徒刑3 月、4 月，應執行有期徒刑6 月確定；再(四)因
    竊盜、侵占遺失物案件，經本院以98年度審簡字第367 號判
    決，分別判處有期徒刑5 月、罰金新臺幣（下同）5 千元，
    罰金如易服勞役以1,000 元折算1 日確定；繼(五)因竊盜案件
    ，經臺灣新竹地方法院以98年度易字第122 號判決判處有期
    徒刑5 月確定，上開各罪於民國98年6 月30日入監接續執行
    有期徒刑、拘役及罰金易服勞役，甫於100 年4 月12日縮刑
    期滿執行完畢（構成累犯）。詎其猶不知悔改，於100 年6
    月18日在桃園縣中壢市中正公園裡面靠近廁所處撿得機車鑰
    匙1 把，旋基於意圖為自己不法所有之竊盜犯意，於同日上
    午11時許，在桃園縣中壢市○○路366 號前，以上開鑰匙開
    啟電門之方式，徒手竊取車牌號碼VNJ-097 號輕型機車，得
    手後供己代步之用，嗣於同日下午2 時30分許，曾增豐騎乘
    上開竊得之機車，行經桃園縣平鎮市○○路○ 段197 巷2 弄
    2 號前，為警攔查，並當場扣得非被告所有之機車鑰匙1 把
    ，而查悉上情。
二、案經桃園縣政府警察局報告臺灣桃園地方法院檢察署偵辦後
    提起公訴。
    理  由
壹、程序事項
    本件被告曾增豐所犯竊盜罪，乃係死刑、無期徒刑、最輕本
    刑為3 年以上有期徒刑以外之罪，亦非高等法院管轄第一審
    案件，於準備程序進行中，被告曾增豐就被訴事實為有罪之
    陳述，經告知被告曾增豐簡式審判程序之旨，並聽取檢察官
    及被告曾增豐之意見後，本院合議庭裁定由受命法官進行簡
    式審判程序，是本件之證據調查，依刑事訴訟法第273 條之
    2 規定，不受同法第159 條第1 項、第161 條之2 、第161
    條之3 、第163 條之1 及第164 條至第170 條規定之限制，
    合先敘明。
貳、實體事項
一、前揭犯罪事實，業據被告曾增豐迭於警詢、偵查中及本院審
    理中坦承不諱，核與證人即被害人徐春開於警詢時證述情節
    相符，並有桃園縣政府警察局搜索/ 扣押筆錄、扣押物品目
    錄表、桃園縣政府車輛尋獲電腦輸入單2 紙、失車- 案件基
    本資料詳細畫面報表1 紙、贓物認領保管單1 紙及刑案現場
    照片4 張等資料附卷可稽（參見臺灣桃園地方法院檢察署10
    0 年度偵字第16750 號卷第14頁至第17頁、第22頁至第25頁
    、第28頁）及機車鑰匙1 把扣案可佐，足認被告上揭任意性
    自白核與事實相符，當可採信。本案事證已經明確，被告犯
    行，堪以認定。
二、核被告曾增豐所為，係犯刑法第320 條第1 項之竊盜罪。又
    被告有前開犯罪事實所載之科刑及執行情形，甫於100 年4
    月12日縮刑期滿執行完畢，有臺灣高等法院被告前案記錄表
    1 份附卷足考，其於上述有期徒刑執行完畢，5 年內故意再
    犯本案有期徒刑以上之罪，為累犯，應依刑法第47條第1 項
    ，加重其刑。爰審酌被告不思以正當途徑獲取財物，僅因一
    時貪念，竟恣意竊取他人停放於桃園縣中壢市○○路366 號
    騎樓前之機車，做為代步使用，顯已侵害他人財產安全，所
    為誠屬不該，惟念及被告犯後坦承犯行，堪認尚有悔意，且
    所竊取之物品業已由被害人領回，被害人所受損害已獲部分
    減輕，併考量其所竊取之財物價值合計約3,000 元等一切情
    狀，量處如主文所示之刑，並於斟酌本案犯罪情節及被告資
    力等節後，諭知如主文所示之易科罰金折算標準，以資懲戒
    。扣案之機車鑰匙1 把，被告自承係於桃園縣中壢市中正公
    園內撿到等語（參見上開偵卷第7 頁反面、第35頁；本院10
    0 年度易字第771 號卷第13頁反面），足徵上開機車鑰匙1
    把並非被告所有，亦非違禁物，爰不予宣告沒收，附此敘明
    。
三、至公訴人併請宣告強制工作乙節，惟按竊盜犯贓物犯保安處
    分條例第2 條第4 項規定：「應執行之刑未達1 年以上者，
    不適用本條例」，從而18歲以上之竊盜犯或贓物犯，縱有犯
    罪之習慣，如果其應執行刑，未達1 年以上者，不得適用本
    條例宣告強制工作處分（最高法院86年度臺上字第3133號判
    決要旨可資參照）。查被告曾增豐所犯本件竊盜罪部分經審
    酌刑法第57條所列科刑事由後，認以量處如主文所示之刑為
    適當，已如前述，因被告曾增豐所犯本件竊盜犯行應執行之
    刑僅為有期徒刑6 月，尚未逾1 年，參照上開最高法院裁判
    要旨意旨，本件被告曾增豐所犯竊盜罪部分自無竊盜犯贓物
    犯保安處分條例之適用，公訴人請求令被告曾增豐入勞動處
    所強制工作，於法不合，尚難允許。又按刑法第90條第1 項
    固規定：「有犯罪之習慣或因遊蕩或懶惰成習而犯罪者，於
    刑之執行前，令入勞動場所，強制工作。」，惟竊盜犯贓物
    犯保安處分條例第1 條規定「竊盜犯及與竊盜案件有關之贓
    物犯，其保安處分之宣告及執行，依本條例之規定；本條例
    未規定者，適用刑法及其他法律之規定。」，而同條例第3
    條第1 項規定：「18歲以上之竊盜犯、贓物犯，有犯罪之習
    慣者，得於刑之執行前，令入勞動場所強制工作。」，立法
    者在刑法保安處分規定外，另專就竊盜犯及贓物犯罪特別制
    定法律規範，且既名為「條例」，即係針對特定人、事所特
    別制定之規範，自與普遍適用之刑法，有特別法與普通法之
    關係，在立法體例上，竊盜犯贓物犯保安處分條例應屬刑法
    第90條第1 項之特別法。另依最高法院76年度台上字第7453
    號判決意旨：「被告如有犯罪習慣，而應宣付強制工作者，
    必須依竊盜罪或贓物罪論處罰刑，始應依戡亂時期竊盜犯贓
    物犯保安處分條例第4 條第1 項諭知於刑之執行前令入勞動
    場所強制工作（依同條例第7 條第1 項前段規定其執行期間
    為7 年）。如依竊盜罪及贓物罪以外之其他罪名論處罪刑者
    ，則應依刑法第90條規定於刑之執行完畢後或赦免後令人勞
    動場所強制工作（其處分期間為3 年以下）」觀之，足認在
    竊盜犯宣付保安處分時，應優先適用竊盜犯贓物犯保安處分
    條例之規定。而依竊盜犯贓物犯保安處分條例第2 條第4 項
    規定「應執行之刑未達1 年以上者，不適用本條例。」就竊
    盜犯贓物犯，認其有犯罪之習慣，而有宣付強制工作之必要
    者，須其所犯竊盜、贓物罪處之刑度或應執行之刑須達1 年
    以上，方有上開條例之適用。綜上，本件被告曾增豐所犯竊
    盜罪部分既無從適用竊盜犯贓物犯保安處分條例之規定予以
    宣告強制工作，依上開說明，亦無從改適用刑法第90條第1
    項規定予以宣告強制工作，附此敘明。
四、依刑事訴訟法第273 條之1 第1 項、第299 條第1 項前段，
    刑法第320 條第1 項、第47條第1 項、第41條第1 項前段，
    刑法施行法第1 條之1 第1 項、第2 項前段，判決如主文。
本案經檢察官吳靜怡到庭執行職務。
中    華    民    國    100   年    7   月    25      日
                        刑事第五庭  法  官  石蕙慈
以上正本證明與原本無異。
如不服本判決應於收受判決後10日內向本院提出上訴書狀，並應
敘述具體理由。其未敘述上訴理由者，應於上訴期間屆滿後20日
內向本院補提理由書( 均須按他造當事人之人數附繕本) 「切勿
逕送上級法院」。
                                    書記官  羅婉榕
中    華    民    國   100    年    7     月    26    日
附錄本案論罪科刑法條：
中華民國刑法第320 條
（普通竊盜罪）
意圖為自己或第三人不法之所有，而竊取他人之動產者，為竊盜
罪，處5 年以下有期徒刑、拘役或5 百元以下罰金。
意圖為自己或第三人不法之利益，而竊佔他人之不動產者，依前
項之規定處斷。
前二項之未遂犯罰之。